臺灣臺中地方法院民事判決　九十二年度訴字第三二二○號
　　原　　　告　第一商業銀行股份有限公司
　　法定代理人　謝壽夫
　　訴訟代理人　李文漢
　　被　　　告　丙○○
　　　　　　　　甲○○
　　　　　　　　乙○○
　　　　　　　　丁○○
右當事人間清償借款事件，本院於民國九十三年一月十六日言詞辯論終結，判決如左
：
    主      文
被告應連帶給付原告新台幣參佰壹拾捌萬柒仟元，及其中(一)新台幣壹佰貳拾陸萬伍仟
元，自民國九十二年五月七日起；(二)新台幣壹佰伍拾萬元，自民國九十二年四月七日
起；(三)新台幣肆拾貳萬貳仟元，自民國九十二年五月二十二日起；均至清償日止，按
週年利率(一)百分之七‧０三五，(二)百分之四‧八七五，(三)百分之七‧一六計算之利息
，並自(一)民國九十二年六月八日起，(二)民國九十二年五月八日起；(三)民國九十二年六
月二十三日起，均至清償日止，其逾期在六個月以內者，按上開利率百分之十，其逾
期在六個月以上者，按上開利率百分之二十計算之違約金。
訴訟費用由被告連帶負擔。
    事      實
甲、原告方面：
  一、聲明：如主文所示。
  二、陳述：
　　(一)被告丙○○以被告甲○○、乙○○、丁○○為連帶保證人向原告借得三筆款項
　　　：
    1.於民國（下同）九十年六月七日，向原告借得新台幣（下同）一百二十七萬元
      ，約定清償期為九十一年六月七日，後展期至九十二年六月七日，約定利率原
      告基本放款利率（九十一年六月七日以後之基本利率為百分之七‧一六０）計
      算，機動調整之。
    2.於九十年五月二日，向原告借得一百五十萬元，借款期間至一百零五年六月七
      日，約定利率按原告基本放款利率（現之基本利率為百分之七‧０三五）加碼
      百分之０‧四計算，機動調整之。
    3.於八十六年五月二十二日，先以被告乙○○、丁○○為連帶保證人，向原告借
      得五十萬元，嗣經多次展期並清償部分借款。於九十年五月二十八日，尚欠本
      金四十二萬七千元，而被告丙○○，復再追加被告甲○○為連帶保證人，就該
      四十二萬七千元之借款，約定展期至九十一年五月二十二日，約定利率原告基
      本放款利率（民國九十一年五月二十二日以後之基本利率為百分之七‧五三五
      ）加碼百分之０‧二計算，並機動調整之。
    (二)上開借款均約定遲延履行時，除仍按上開利率計息外，逾期清償在六個月以內
      者，按上開利率百分之十，超過六個月者，按上開利率百分之二十計付違約金
      ，詎被告就上開三筆借款，僅繳交部分本息，其中：1.借款一百二十七萬元部
      分，尚欠本金一百二十六萬五千元，且僅繳息至九十一年五月六日止，自同月
      七日起未繳息。2.借款一百五十萬元部分，本金均未清償，且繳息至九十二年
      四月六日止，自翌日（七日）起即未繳息。3.借款五十萬元部分，尚欠本金四
      十二萬二千元，且僅繳息至九十二年五月二十一日止，自翌日（二十二日）起
      即未繳息。
    (三)爰依消費借貸及連帶保證之法律關係提起本件訴訟。又本件訴之聲請所請求之
      利率，都比原來契約約定利率的還低。
  三、證據：提出借據影本三件、借款展期約定書影本六件、基本放款利率表一件、
      放款戶授信明細查詢單影本一件、保證書影本一件為證。
乙、被告方面：
  壹、被告丙○○、甲○○部分：
      未於言詞辯論期日到場，亦未提出書狀作何聲明或陳述。
  貳、被告乙○○、丁○○部分：
    一、聲明：(一)駁回原告之訴。(二)訴訟費用由原告負擔。
    二、陳述：確實有擔任被告丙○○之連帶保證人，向原告借款三百二十萬元，但
        後來是否有還錢，或是還多少錢，並不清楚。
    理      由
一、本件被告丙○○、甲○○未於言詞辯論期日到場，核無民事訴訟法第三百八十六
    條各款所列情形，爰依原告之聲請，由其一造辯論而為判決。
二、本件原告主張被告丙○○以被告甲○○、乙○○、丁○○為連帶保證人向原告借
    得三筆款項：1.於九十年六月七日，向原告借得新台幣一百二十七萬元，約定清
    償期為九十一年六月七日，後展期至九十二年六月七日，約定利率原告基本放款
    利率（九十一年六月七日以後之基本利率為百分之七‧一六０）計算，機動調整
    之。2.於九十年五月二日，向原告借得一百五十萬元，借款期間至一百零五年六
    月七日，約定利率按原告基本放款利率（現之基本利率為百分之七‧０三五）加
    碼百分之０‧四計算，機動調整之。3.於八十六年五月二十二日，先以被告乙○○、丁○○為連帶保證人，向原告借得五十萬元，嗣經多次展期並清償部分借款
    。於九十年五月二十八日，尚欠本金四十二萬七千元，而被告丙○○，復再追加
    被告甲○○為連帶保證人，就該四十二萬七千元之借款，約定展期至九十一年五
    月二十二日，約定利率原告基本放款利率（民國九十一年五月二十二日以後之基
    本利率為百分之七‧五三五）加碼百分之０‧二計算，並機動調整之。上開借款
    均約定遲延履行時，除仍按上開利率計息外，逾期清償在六個月以內者，按上開
    利率百分之十，超過六個月者，按上開利率百分之二十計付違約金，詎被告就上
    開三筆借款，僅繳交部分本息，其中：1.借款一百二十七萬元部分，尚欠本金一
    百二十六萬五千元，且僅繳息至九十一年五月六日止，自同月七日起未繳息。2.
    借款一百五十萬元部分，本金均未清償，且繳息至九十二年四月六日止，自翌日
    （七日）起即未繳息。3.借款五十萬元部分，尚欠本金四十二萬二千元，且僅繳
    息至九十二年五月二十一日止，自翌日（二十二日）起即未繳息等事實，業據原
    告提出借據影本三件、借款展期約定書影本六件、基本放款利率表一件、放款戶
    授信明細查詢單影本一件、保證書影本一件為證，復為被告乙○○、丁○○於言
    詞辯論時所自認，而被告丙○○、甲○○經合法通知，於言詞辯論期日不到場，
    亦未提出準備書狀爭執，依民事訴訟法第二百八十條第三項前段規定，視同自認
    ，故原告上開主張之事實，堪信為真實。
三、從而，原告依消費借貸及連帶保證之法律關係，請求被告連帶給付借款三百一十
    八萬七千元，及其中(一)一百二十六萬五千元，自九十二年五月七日起；(二)一百五
    十萬元，自九十二年四月七日起；(三)四十二萬二千元，自九十二年五月二十二日
    起；均至清償日止，按週年利率(一)百分之七‧０三五，(二)百分之四‧八七五，(三)
    百分之七‧一六計算之利息，並自(一)九十二年六月八日起，(二)九十二年五月八日
    起；(三)九十二年六月二十三日起，均至清償日止，其逾期在六個月以內者，按上
    開利率百分之十，其逾期在六個月以上者，按上開利率百分之二十計算之違約金
    ，為有理由，應予准許。
四、據上論結，本件原告之訴為有理由，依民事訴訟法第三百八十五條第一項前段、
    第八十五條第二項，判決如主文。
中　　　華　　　民　　　國　　九十三　　年　　　一　　　月　　  三十　　日
                                    臺灣臺中地方法院民事第三庭
~B法　　　官　李悌愷
右為正本係照原本作成。
如不服本判決，應於判決送達後二十日內，向本院提出上訴狀。
中　　　華　　　民　　　國　　九十三　　年　　　一　　　月　　  三十　　日
~B法院書記官
